【裁判字號】    95,交聲,476
【裁判日期】    950929
【裁判案由】    違反道路交通管理處罰條例聲明異議
【裁判全文】
臺灣桃園地方法院刑事交通事件裁定     95年度交聲字第476號
原處分機關  交通部公路總局新竹區監理所中壢監理站
異  議  人  甲○○
即受處分人
                      樓
上列受處分人因違反道路交通管理處罰條例事件，對交通部公路
總局新竹區監理所中壢監理站民國95年9 月11日壢監裁字第裁53
－DB0000000 號違反道路交通管理事件裁決書，聲明異議，本院
裁定如下：
    主  文
異議駁回。
    理  由
一、聲明異議意旨略以：異議人甲○○所使用之車牌號碼SP3 －
    855 號輕型機車，於民國（下同）95年5 月29日15時40分許
    ，停放在桃園縣中壢市○○路122 號前，經執行交通違規取
    締勤務而巡邏至該處之員警認該機車係在設有禁止停車標誌
    、標線之處所停車，因駕駛人不在場而拖吊逕行舉發，異議
    人隨即於同日前往拖吊車輛保管場，繳交保管費新台幣（下
    同）150 元領回該機車，惟因拖吊場人員誤將拖吊費繳費收
    據，訂扣掩蓋於桃園縣政府警察局桃警局交字第DB0000000
    號舉發違反道路交通管理事件通知單（下稱舉發違反道路交
    通管理事件通知單）上，以致異議人疏漏無法查知、發現，
    致未按時限日期繳交罰款，實為無心之過，爰聲明異議。
二、按在設有禁止停車標誌、標線之處所停車，不得停車，道路
    交通安全規則第112 條第4 款定有明文。又駕駛人停車時，
    在設有禁止停車標誌、標線之處所停車者，處新臺幣600 元
    以上1, 200元以下罰鍰，道路交通管理處罰條例第56條第1
    項第4 款並有明文。
三、經查，本件因異議人即受處分人所使用之車牌號碼SP3 －88
    5 號輕型機車，於民國95年5 月29日15時45分許，停放在桃
    園縣中壢市○○路122 號前，經執行交通違規取締勤務而巡
    邏至該處之員警認該機車係在設有禁止停車標誌、標線之處
    所停車，因駕駛人不在場而逕行拖吊舉發等情，已據異議人
    具狀坦認其有於舉發時、地，使用前開機車並停放在舉發現
    場等情不諱，並有舉發違反道路交通管理事件通知單附卷可
    稽。則異議人機車停放在上揭設有禁止停車標誌、標線之處
    所停車之事實可堪認定。
四、異議人雖辯稱：拖吊場人員誤將拖吊費繳費收據，訂扣掩蓋
    於上揭舉發違反道路交通管理事件通知單（下稱舉發違反道
    路交通管理事件通知單）上，以致異議人疏漏無法查知、發
    現云云。惟查，上揭舉發違反道路交通管理事件通知單於95
    年5 月29日，已由異議人本人簽收在案一節，有上揭舉發違
    反道路交通管理事件通知單移送聯在卷可佐。而舉發違反道
    路交通管理事件通知單已載明本件違規車輛車牌號碼、時地
    、事實、舉發違反法條、應到案日期、處所等事項，且由異
    議人在舉發違反道路交通管理事件通知單收受通知聯者簽名
    欄簽署「甲○○」，則異議人自當已知悉上開違規事實及應
    到案時間處所繳交罰款甚明。又按「本條例（道路交通管理
    處罰條例）所定罰鍰之處罰，受處罰人接獲違反道路交通管
    理事件通知單後，於15日內得不經裁決，逕依第92條第3 項
    之罰鍰基準規定，向指定之處所繳納結案；不服舉發事實者
    ，應於15日內，向處罰機關陳述意見；其不依通知所定期限
    前往指定處所聽候裁決，且未依規定期限繳納罰鍰結案或向
    處罰機關陳述意見者，處罰機關得逕行裁決之。」，道路交
    通管理處罰條例第9 條第1 項定有明文。而本件上揭舉發違
    反道路交通管理事件通知單已由異議人親自簽收，已如前述
    ，異議人迄未依上開規定於15日內到案向原處分機關交通部
    公路總局新竹區監理所中壢監理站繳納罰款或陳述意見，則
    原處分機關依上開規定及違反道路交通管理事件統一裁罰標
    準之規定，以異議人逾越應到案日60日以上，裁罰異議人新
    台幣1,200 元，並無不當，異議人猶執陳詞指摘原裁定不當
    ，非有理由，應予駁回。
六、依道路交通管理處罰條例第87條第2 項、道路交通案件處理
    辦法第19條，裁定如主文。
中    華    民    國    95    年    9     月    29    日
                        交通法庭法  官  邱滋杉
以上正本證明與原本無異。
如不服本裁定，應於裁定送達後5 日內向本院提出抗告狀。
                                書記官  高文靜
中    華    民    國    95    年    9     月    29    日


司法院資訊處製作；財團法人民間司法改革基金會備份。
